臺灣高等法院刑事裁定　　　　　　　　100年度聲再字第105號
再審聲請人　　侯正
即受判決人
上列聲請人因詐欺案件，對於本院71年度上易字第4478號，中華
民國71年12月23日第二審確定判決（臺灣臺北地方法院板橋分院
71年度易字第2269號，起訴案號：臺灣臺北地方法院板橋分院檢
察署71年度偵字第5009號），聲請再審，本院裁定如下：
    主  文
再審之聲請駁回。
    理  由
一、聲請意旨略以：陳金安向再審聲請人侯正於71年7月12日
    訂購日本製304型不銹鋼原條，聲請人業於同年7月14日交付
    陳金安收貨，再審聲請人交付予陳金安不銹鋼原條，係含碳
    量0.08%以下，有卷附日本制304型不銹鋼原條化學成分可稽
    ，本案係陳金安自行將該批貨品，另交由統一公司代工，加
    工完竣後始發現成品之含碳量0.56%，致加工時容易斷裂，
    再審聲請人並無為陳金安代工、加工，再審聲請人自不受詐
    欺罪所拘束。因原確定判決不查，對再審聲請人為詐欺罪判
    決，核與一般社會上經驗與論理法則相違，原判決有刑事訴
    訟法第379條第10、12、13、14款之當然違背法令情形，本
    案有新事實、新證據足以影響判決結果，且本件係不得上訴
    第三審案件，原判決亦有重要證據漏未審酌，足以影響原判
    決之結果，為此依刑事訴訟法第420條第1項所定情形之一及
    第421條規定聲請再審，另依訴願法第80條前段規定，向訴
    願委員會上級機關聲請再審並無30日不變其間之問題，故本
    案依刑事訴訟法第423條之規定，應無20日不變期間之問題
    云云。
二、按「再審之聲請，經法院認無再審理由，而以裁定駁回者，
    不得更以同一原因聲請再審」，刑事訴訟法第434 條第2 項
    定有明文。又「法院認為聲請再審之程序違背規定者，應以
    裁定駁回之」，同法第433條亦有明文。另依第421條規定，
    因重要證據漏未審酌而聲請再審者，應於送達判決後二十日
    內為之，刑事訴訟法第424亦定有明文。
三、經查：
  (一)聲請人曾以同一原因即本件出售與告訴人代表人陳金安之不
    鏽鋼丸鐵，係因告訴人另行委託他人加工導致成品化驗不符
    規格為由，自民國73年起屢屢向本院聲請再審，有本院前案
    紀錄表可稽。
  (二)聲請人最近4年即自96年起向本院聲請再審，經本院先後裁
    定者即有96年度聲再字第67、233、275、312、314、367、
    436、457、495號，97年度聲再字第38、155、329、349、39
    7、443號，98年度聲再字第38、145、160、178、219、244
    、291、349、385、436、489號，99年度聲再字第6、30、70
    、183、424、511號，100年度聲再字第32號，有本院前案紀
    錄表可佐。又本件聲請人據以聲請再審之原因，於上開聲請
    再審時，均已主張並提出，茲其提出相同理由及證據聲請本
    次再審，即與刑事訴訟法第434條第2項之規定有違，揆諸前
    揭說明，本件再審聲請，顯已違背法定程序，自應予駁回。
  (三)至聲請意旨另以本件係不得上訴三審之案件，原確定判決有
    重要證據漏未審酌，而依刑事訴訟法第421條聲請再審，依
    刑事訴訟法第423調規定，無20日不變期間之問題云云。惟
    查，以重要證據漏為斟酌為由聲請在審，法律特別明文規定
    應於判決送達後20日內為之，此與依第420條再審理由聲請
    再審有別，聲請人指無20日不變期間之限制云云，顯有誤會
    。查本案判決於71年12月23日即判決確定，並送執行完畢，
    有本院前案紀錄表附卷可稽，聲請人遲至今日始為此聲請，
    顯已逾上揭法定期間，即難謂合法。
四、據上論斷，應依刑事訴訟法第433條，裁定如主文。
中    華    民    國   100    年    3     月    29    日
                  刑事第十庭  審判長法  官  宋  祺
                                    法  官  陳明珠
                                    法  官  林孟宜
以上正本證明與原本無異。
不得抗告。
                                    書記官  王靜怡
中    華    民    國   100    年    3     月    29    日